# 求助陈版主，关于内部交易结算的问题

提问人：wangxiny 时间：2022-08-19 18:40:36
内部交易处理方案1——平价结算：母公司和子公司存在相同业务，因此在项目实施过程中，从公司整体层面效益以及项目实施效率上，母公司与子公司存在项目人员借调、材料调拨等情况。
项目组拟打算采用平价结算的方式进行处理。即按照实际发生的成本、费用金额进行内部交易结算。然后在合并层面抵消收入、成本。
内部交易处理方案2——代垫款项：母公司设有一子公司除了向母公司及其他合并范围内关联方提供劳务外，无其他业务。公司内部成本费用包括了向母公司及其他合并范围内关联方提供劳务发生的人工等，还有一部分员工差旅费。因此，如果与母公司采用平价结算的话，子公司只能根据其成本金额与母公司结算；其发生的差旅费支出无法得到补偿，将导致子公司持续亏损，无经济利益净流入。
因此项目组考虑是否可以考虑将该子公司认定为帮母公司代垫成本、费用，然后与母公司进行结算。弥补子公司发生的所有支出。
内部交易处理方案3——公允价格结算：公司内部交易同时考虑实际发生的成本及一定利润的基础上，作为内部交易价格。
针对不同项目情况，合并层面对未实现内部损益分别进行处理。
综上所述：
平价结算将导致子公司无法弥补支出；
代垫款项模式会导致发票无法根据区分不同主体进行开具，实际执行中存在一定难度；
公允价格结算将增加合并抵消难度。
求教陈版主：上述方案处理办法是否恰当，针对公司内部交易，想要采取一贯执行的原则，在实务中更倾向于如何处理？

回答人：chenyiwei
内部交易方案的设计要考虑多方面因素，合并抵销的处理难度只是其中之一，可能更多地是考虑税务等方面的合规性要求。对此可以咨询税务专业人士意见。
在定价方案确定后，再相应考虑合并报表层面抵销方案设置的问题。